最高法院刑事判決                              八十七年度台上字第四一一五號
    上  訴  人  甲○○
右上訴人因違反毒品危害防治條例案件，不服台灣高等法院，中華民國八十七年九月
三十日第二審更審判決（八十七年度上更（一）字第二三七號，起訴案號：台灣板橋
地方法院檢察署八十六年度偵字第一七○一號），提起上訴，本院判決如左：
    主  文
上訴駁回。
    理  由
按刑事訴訟法第三百七十七條規定，上訴於第三審法院，非以判決違背法令為理由，
不得為之。是提起第三審上訴，應以原判決違背法令為理由，係屬法定要件。且必須
依據卷內資料為具體之指摘，並足據以辨認原判決已具備違背法令之形式，始屬相當
。本件原判決認定上訴人甲○○明知甲基安非他命，係經行政院衛生署公告列入化學
合成麻醉藥品管理。仍基於概括之犯意，意圖營利，自民國八十五年九月間起至八十
六年一月十一日止，連續在台北縣永和市○○路一六○巷三弄十七號家中，或同市○
○○路○段一四三號周榮欽住處，非法販賣安非他命予周榮欽五次，每次販賣一小包
，其中二次每小包為新台幣（以下同）三百元，另三次為每小包五百元。又連續至八
十六年五月九日，在台北縣永和市福和橋下、台灣大學附近及其上開住處，先後三次
，非法販賣安非他命予藍志成，每次一千元。嗣警方於八十六年一月十一日在周榮欽
上開住處查獲周榮欽向上訴人購買吸用剩餘之安非他命一小包（淨重○‧○四公克）
，及安非他命殘渣袋四個，並供出來源，於當日二十時三十分許，台北縣永和市○○
路一二五號查獲上訴人。警方復於八十六年五月十日，在台北市○○路六二號八樓八
○七室查獲藍志成非法吸用安非他命，扣得其向上訴人所購買吸食所剩安非他命一小
包（淨重○‧二五公克），並供出來源，復於當日凌晨三時十分許查獲上訴人等情。
因而撤銷第一審此部分之判決，改判仍論處上訴人甲○○連續非法販賣化學合成麻醉
藥品之罪刑。業已明上開上訴人非法販賣安非他命予周榮欽之事實，已據上訴人於
警訊及第一審供承不諱，核與周榮欽於警訊、偵查及第一審證述於上開時、地向上訴
人購買安非他命等情相符。另上訴人於上開時、地先後三次販賣安非他命予藍志成之
事實，亦據證人藍志成於警訊、偵查及原審囑託台灣台東地方法院訊問時證述明確，
又警方在周榮欽、藍志成處查獲之結晶體各一包及殘渣袋四個，經送法務部調查局鑑
定結果，該結晶體均為安非他命，該殘渣袋檢出安非他命殘留等情，亦有該局檢驗通
知書三份在卷足稽。按周榮欽、藍志成二人在不同之時、地被警查獲，均分別指證向
上訴人購買安非他命吸用，並均扣得安非他命，足見證人周榮欽、藍志成二人指證向
上訴人購買安非他命等情，應屬可信。又上訴人於警訊中供承有吸用安非他命之習慣
，靠販賣安非他命所得金錢供自己吸食之用等語，足見上訴人販賣安非他命有營利之
行為，事證明確，為其所憑之證據及認定之理由。而從上所述，已足可認定上訴人上
開犯行，上訴人所辯：未販賣安非他命予周榮欽、藍志成二人云云，尚非有據。分別
於理由內予以指駁及說明。上訴意旨略稱：藍志成曾至上訴人處住二日，扣押之物係
藍志成隨身所攜帶，非被告之物；另周榮欽未能說出向上訴人購買安非他命之時間、
地點，而周榮欽每次以三百至五百元之價格，豈能購得安非他命，上訴人請求原審傳
訊周榮欽、藍志成二人，使能與上訴人對質，原審未予傳訊云云，指摘原判決不當。
惟證人周榮欽、藍志成二人分別於偵查及第一審中經合法訊問，陳述明確，原審未再
傳訊，依刑事訴訟法第一百九十六條規定，並不違法，且命證人與被上訴人對質否，
事實審法院有自由裁量權。上訴意旨並未針對原判決所為論斷，依據卷內資料為具體
指摘。乃徒就原判決已說明之事項，及採證認事之職權行使，任憑己見漫為事實上之
爭執，尚不足據以辨認原判決具備違背法令之形式。其上訴違背法律上之程式，應予
駁回。
據上論結，應依刑事訴訟法第三百九十五條前段，判決如主文。
中      華      民      國    八十七    年     十二     月     三       日
                              最高法院刑事第九庭
                                  審判長法官  吳  雄  銘
                                        法官  池  啟  明
                                        法官  石  木  欽
                                        法官  王  憲  義
                                        法官  陳  世  雄
      右正本證明與原本無異
                                              書  記  官
中      華      民      國    八十七    年     十二     月      九      日
